【裁判字號】    95,易,363
【裁判日期】    951130
【裁判案由】    傷害
【裁判全文】
臺灣基隆地方法院刑事判決               95年度易字第363號
公  訴  人  臺灣基隆地方法院檢察署檢察官
被      告  丙○○
            甲○○
            丁○○
上  一  人
選任辯護人  郭宣辰律師
上列被告因傷害案件，經檢察官提起公訴（95年度偵字第2949號
），本院判決如下：
    主  文
本件公訴不受理。
    理  由
一、公訴意旨詳如起訴書（如附件）所載。
二、按告訴乃論之罪，告訴人於第一審辯論終結前得撤回告訴；
    又告訴經撤回者，應諭知不受理之判決，刑事訴訟法第二百
    三十八條第一項、第三百零三條第三款分別定有明文。
三、查本件被告丙○○、甲○○、丁○○被訴傷害案件，公訴人
    認係觸犯刑法第二百七十七條第一項之傷害罪嫌，依同法第
    二百八十七條前段規定，須告訴乃論。茲因告訴人即被告丁○○（對被告丙○○、甲○○告訴）、甲○○（對被告丁○○告訴）業已當庭撤回本案告訴，參諸本院民國95年11月29
    日訊問筆錄所載內容自明。按諸首開說明，爰不經言詞辯論
    ，逕為不受理判決之諭知。
據上論斷，應依刑事訴訟法第三百零三條第三款、第三百零七條
，判決如主文。
中    華    民    國    95    年    11    月    30    日
                    刑事第三庭審判長法  官  王福康
                                    法  官  何怡穎
                                    法  官  王慧惠
以上正本證明與原本無異。
對於本件判決如有不服，應於收受送達後10日內，向本院提出上
訴書狀，上訴於臺灣高等法院，並按他造當事人之人數附具繕本
。
中    華    民    國    95    年    11    月    30    日
                                    書記官  王一芳
附件：
臺灣基隆地方法院檢察署檢察官起訴書
                                      95年度偵字第2949號
    被      告  丙○○  男  20歲（民國○○年○月○日生）
                        住基隆市○○區○○路127巷1號
                        國民身分證統一編號：Ｚ000000000號
                甲○○  女  37歲（民國○○年○○月○日生）
                        住基隆市○○區○○路127巷1號
                        國民身分證統一編號：Ｚ000000000號
                丁○○  男  21歲（民國○○年○月○○日生）
                        住基隆市○○區○○街379巷53號
                        國民身分證統一編號：Ｚ000000000號
右列被告等因傷害案件，業經偵查終結，認應該提起公訴，茲將
犯罪事實及證據並所犯法條分敘如下：
        犯罪事實
一、甲○○係丙○○之母，丙○○與丁○○係朋友關係。於民國
    95年6 月16日凌晨零時許，在基隆市○○區○○路127 巷1
    號丙○○住處，歡送丙○○入伍聚會中，甲○○與丁○○因
    細故發生口角，導致甲○○打丁○○一巴掌，丁○○隨即還
    手毆打甲○○，二人扭打在一起，丙○○看見自己母親遭毆
    打，立即加入毆打丁○○，導致甲○○受有雙側肢體多處挫
    傷，丁○○受有後腦挫傷併頭皮下血腫、右眼瘀青、右眉擦
    傷、背部兩側上肢背側多處挫傷、右下腹部擦傷等傷害。
二、案經丁○○、甲○○訴由基隆市警察局第三分局報告偵辨。
        證據並所犯法條
一、訊據被告甲○○、丙○○對上揭犯行坦承不諱。訊據被告丁○○矢口否認有傷害之犯行，辯稱：伊是遭毆打，並未還手
    云云。經查，上揭犯罪事實業據，雙方互控傷害業已指訴綦
    詳，被告甲○○、丙○○亦坦承犯行，且有診斷證明書二紙
    在卷可資佐證。被告丁○○辯稱係遭毆打未還手，何以被告
    甲○○身上會有多處挫傷，且被告丙○○證述係看到其母親
    遭被告丁○○壓在地上才動手毆打被告丁○○。是被告丁○○所辯顯係卸責之詞，不足採信。被告三人犯嫌堪予認定。
二、核被告所為係犯刑法第277 條第1 項之傷害罪嫌。
三、依刑事訴訟法第251 條第1 項提起公訴。
    此  致
臺灣基隆地方法院
中    華    民    國    95    年    8     月    18    日
                              檢察官  乙  ○  ○
本件正本證明與原本無異
中    華    民    國    95    年    8     月    23    日
                              書記官  林  宜  佳
附錄所犯法條
刑法第277條第1項
    傷害人之身體或健康者，處3年以下有期徒刑、拘役或1千元
    以下罰金。


司法院資訊處製作；財團法人民間司法改革基金會備份。
